【裁判字號】    98,台上,2536
【裁判日期】    980507
【裁判案由】    殺人等罪
【裁判全文】
最高法院刑事判決            九十八年度台上字第二五三六號
上  訴  人  甲○○
選任辯護人  陳振東律師
            曾昭牟律師
上列上訴人因殺人等罪案件，不服台灣高等法院中華民國九十八
年三月十七日第二審判決（九十七年度上訴字第三三四八號，起
訴案號：台灣台北地方法院檢察署九十七年度偵字第五八五號）
，提起上訴，本院判決如下：
    主  文
上訴駁回。
    理  由
一殺人部分：
按刑事訴訟法第三百七十七條規定，上訴於第三審法院，非以判
決違背法令為理由，不得為之。是提起第三審上訴，應以原判決
違背法令為理由，係屬法定要件。如果上訴理由書狀並未依據卷
內訴訟資料，具體指摘原判決不適用何種法則或如何適用不當，
或所指摘原判決違法情事，顯與法律規定得為第三審上訴理由之
違法情形，不相適合時，均應認其上訴為違背法律上之程式，予
以駁回。本件原判決撤銷第一審關於殺人部分之科刑判決，改判
仍論處上訴人甲○○殺人罪刑（處有期徒刑十五年），已詳敘認
定犯罪事實所憑之證據及其認定之理由，從形式上觀察，並無任
何違背法令之處。而有期徒刑為二月以上十五年以下。但遇有加
減時，得減至二月未滿，或加至二十年，為刑法第三十三條第三
款所明定。第一審以上訴人犯殺人罪，量處有期徒刑十八年，又
未說明有何加重之原因，顯屬違法。原判決因予撤銷，改處有期
徒刑十五年，自無所謂違反不利益變更禁止原則可言。又刑之量
定，係實體法上賦予法院得為自由裁量之事項，倘其未有逾越法
律所規定之範圍，或濫用其權限，即不得任意指摘為違法，以為
第三審上訴之理由。殺人罪之法定本刑為死刑、無期徒刑或十年
以上有期徒刑，原判決於量刑時，已以行為人之責任為基礎，就
上訴人於審理中坦承犯行，表示悔意，並與被害人家屬達成和解
，參以其與被害人發生衝突之過程及持槍殺人之犯罪手段、犯罪
動機等一切情狀，予以綜合考量後，在法定刑內量處有期徒刑十
五年，核屬量刑職權之適法行使，不能任意指為違法。上訴意旨
，對於原判決究竟如何違背法令，非依卷內資料為具體指摘，徒
憑己見，對於原審前述職權之行使，任意指摘，難謂已符合首揭
法定上訴要件，其就殺人罪部分之上訴違背法律上之程式，應予
駁回。
二違反槍砲彈藥刀械管制條例部分：
查第三審上訴書狀，應敘述上訴之理由，其未敘述者，得於提起
上訴後十日內補提理由書於原審法院，已逾上述期間，而於第三
審法院未判決前仍未提出上訴理由書狀者，第三審法院應以判決
駁回之，刑事訴訟法第三百八十二條第一項、第三百九十五條後
段規定甚明。本件上訴人另因違反槍砲彈藥刀械管制條例案件（
持有制式手槍及子彈），不服原審判決，於民國九十八年四月一
日提起上訴，並未敘述理由，迄今逾期已久，於本院未判決前仍
未提出，依上開規定其該部分之上訴自非合法，應併予駁回。
據上論結，應依刑事訴訟法第三百九十五條，判決如主文。
中    華    民    國  九十八  年    五    月    七    日
                      最高法院刑事第十一庭
                          審判長法官  石  木  欽
                                法官  洪  佳  濱
                                法官  韓  金  秀
                                法官  呂  丹  玉
                                法官  段  景  榕
      本件正本證明與原本無異
                                      書  記  官
中    華    民    國  九十八  年    五    月   十一   日
                                                      Ｑ


司法院資訊處製作；財團法人民間司法改革基金會備份。
